DAVID KELVY **TOMALA CIMARRA**

Santo Domingo · +593 990511926 kelvydavid.92@gmail.com · www.linkedin.com/in/davidkelvy

Perfil profesional

Ingeniero Electromecánico con experiencia en diseño y construcción de redes de distribución, así como la implementación de sistemas de información geográfica (SIG). Su formación técnica se complementa con estudios en Ingeniería en Tecnologías de la Información, lo que le permite integrar soluciones innovadoras en la gestión de infraestructuras y sistemas tecnológicos. Su perfil profesional se caracteriza por una constante búsqueda de mejora y optimización de procesos, apoyado en un enfoque proactivo y con pasión por la tecnología. Su objetivo es continuar desarrollando habilidades técnicas y de gestión en proyectos multidisciplinarios, contribuyendo al crecimiento de las organizaciones a través de la implementación de soluciones eficientes y de alto impacto, mientras amplia sus conocimientos en áreas emergentes de la ingeniería y la tecnología.

Educación

INGENIERO ELECTROMECÁNICO | JUNIO 2019 | UNIVERSIDAD UTE

Reg. SENESCYT No. 1032-2019-2094258

CERTIFICACIÓN EN PREVENCIÓN DE RIESGOS LABORALES: ENERGÍA ELÉCTRICA | SEPTIEMBRE 2022 | GRUPOGESTIONA S.A.

Reg. SETEC No. MDT-480-CCL-368184

INGENIERIA EN TECNOLOGIA DE LA INFORMACION | EN CURSO | UNEMI

Cuarto semestre (en curso)

Capacitación

- · PROGRAMACIÓN DE PANTALLAS HMI-KINCO | OCTUBRE 2022 | 40 horas
- · CONTROL ELÉCTRICO Y AUTOMATIZACIÓN INDUSTRIAL | NOVIEMBRE 2018 | 40 horas
- · COMPRAS PÚBLICAS DIRIGIDO A PROVEERORES | SEPTIEMBRE 2018 | 40 horas
- · SISTEMAS DE INFORMACIÓN GEOGRÁFICA Y EL USO DE ARCGIS | ABRIL 2018 | 40 horas
- · GESTIÓN DEL MANTENIMIENTO INDUSTRIAL | MARZO 2018 | 40 horas
- PREVENCIÓN DE RIESGOS ELÉCTRICOS | ENERO 2018 | 40 horas

Experiencia

PROFESIONAL GIS | VILLAVICENCIO CE | JULIO 2024 - PRESENTE

- · Actualización y Validación de Calidad de Datos de Sistemas de Información Geográfica (SIG)
- · Automatización de procesos SIG

INGENIERO ELECTROMECÁNICO | SMART ENERGY | JUNIO 2018 - PRESENTE

- · Administración, supervisión e Ingeniería de proyectos eléctricos (Redes de Distribución)
- · Ingeniería de proyectos de control y automatización
- · Actualización y Validación de Calidad de Datos de Sistemas de Información Geográfica (SIG)
- · Automatización de procesos SIG

PROFESIONAL GIS | BLUE LINE ENERGY | OCTUBRE 2019 - SEPTIEMBRE 2021

- · Actualización de Sistemas de Información Geográfica (SIG)
- · Elaboración de mapas temáticos

ASISTENTE/DIGITADOR | INSELECTRIC | JULIO 2017 - FEBRERO 2018

- · Ingeniería de proyectos eléctricos (Redes de Distribución)
- · Levantamiento de información para proyectos eléctricos

ASISTENTE DE PROYECTOS | SD ENERGÍA | ABRIL 2016 - DICIEMBRE 2016

- · Ingeniería de proyectos eléctricos (Redes de Distribución Aérea y Subterránea)
- · Sistemas de medición convencionales y tele-medición

TÉCNICO ELECTROMECÁNICO | R ELECTRIC | AGOSTO 2014 - MARZO 2017

- · Ingeniería de proyectos de control y automatización
- · Ingeniería de proyectos eléctricos

Aptitudes y habilidades

- · Paquete utilitario MS Office
- · Software CAD/CAM/CAE
- · Sistemas de Información Geográfica
- · Administración de base de datos
- · Estudios y diseño de redes de distribución
- · Programación HMI, PLC, Variadores, etc.
- · Diseño de iluminación
- · Domótica
- · Gestión del mantenimiento industrial
- · Gestión de proyectos electromecánicos
- · Tecnología de la información
- · SCADA
- · Liderazgo
- · Trabajo en equipo
- · AutoCAD
- · CYMDIST
- · ArcGIS
- · Análisis y resolución de problemas
- · Inglés y español
- · Python, SQL, Java, etc.